# CARLOS SILVA JORQUERA

## Desarrollador Web, Gestor de Proyectos TI

+569-55354704 · csilvajo@hotmail.com · https://csilvajo.github.io/PortafolioBootstrap/

Estoy en la tarea de extender mi zona de confort. Quiero desarrollar una carrera profesional como programador o gestor de proyectos.

Me considero una persona con cualidades de liderazgo, que gestiona el tiempo, con capacidad de adaptación y trabajo en equipo. Quiero ser un aporte desde mi experiencia y mis ganas de hacer bien las cosas.

Recientemente me he capacitado en Scrum y PMBOK, en desarrollo Front-end (HTML5, CSS3, Bootstrap JavaScript, Vuejs, Firebase) y he estado recordando Java (Servlets, JSP, patrones MVC y DAO, MySql).

### **EXPERIENCIA**

## ACT S.A. | INGENIERO DE PROYECTOS (JUNIO 2019 – MARZO 2020)

Tareas realizadas:

En ACT tuve la oportunidad de supervisar y gestionar en conjunto con un equipo multidisciplinario, la implementación de Infraestructuras HCI basadas en VMware.

# UNIVERSIDAD FEDERICO SANTA MARÍA | JEFE DE UNIDAD TI (MAYO 2018 – OCT. 2018)

Tareas realizadas:

En la UTFSM gestioné la Unidad TI del Campus San Joaquín, para la implementación de proyectos y gestión de servicios de acuerdo a las necesidades del Campus.

## F.A.CH. | ESPECIALISTA EN TELECOMUNICACIONES E INFORMÁTICA (ENERO 1999- ABRIL 2017)

En la F.A.CH. me desempeñé como Técnico de Nivel Superior en varias Unidades de Telecomunicaciones e Informática, en áreas como:

- Soporte Técnico de Telecomunicaciones (especialista técnico)
- Soporte Computacional (especialista técnico y supervisor)
- Redes (encargado)
- Seguridad Informática (supervisor)

## **EDUCACIÓN**

2014-2017 INGENIERO EN INFOMÁTICA, DUOC UC 1997-1998 TÉCNICO DE NIVEL SUPERIOR EN TELECOMUNICACIONES, ESCUELA DE ESPECIALIDADES FACH

## **TECNOLOGÍAS**

- HTML5
- CCS3
- Bootstrap
- JavaScript
- Vuejs

- Java (JSP)
- Oracle
- MySql
- Trello
- MS Project

## DETALLE DE MIS ÚLTIMAS CAPACITACIONES

#### **DIPLOMADOS**

2018, Instituto Profesional IACC. Diplomado en Gestión de Proyectos Informáticos. (180 hrs.)

### **CURSOS**

### 2021

- Curso Aplicación de Metodologías Ágiles para la transformación digital, en DuocUC. (30 hrs.)
- Bootcamp Desarrollador de Aplicaciones Front-End Trainee, en Awakelab (438 hrs.)
- Desarrollo web con un proyecto real JAVA EE+BOOTSTRAP+JQUERY, de Miguel Ángel Rodríguez, en Udemy. (9 hrs)
- Siguiendo el curso Universidad Java 2021 De Cero a Experto! de Ubaldo Acosta, en Udemy. (106 hrs.)

#### **CERTIFICACIONES**

**2021,** Scrum Master Professional Certificate.

**2019,** Scrum Foundation Professional Certificate.

**2018,** DuocUC certifica entre otros conocimientos:

- ✓ Programación.
- ✓ Gestión de proyectos informáticos.